【裁判字號】    98,易,1004
【裁判日期】    990107
【裁判案由】    恐嚇等
【裁判全文】
臺灣苗栗地方法院刑事判決              98年度易字第1004號
公  訴  人  臺灣苗栗地方法院檢察署檢察官
被      告  丙○○
上列被告因恐嚇等案件，經檢察官提起公訴（98年度偵字第1795
號），本院判決如下：
    主  文
丙○○共同犯恐嚇危害安全罪，處有期徒刑肆月，如易科罰金，
以新臺幣壹仟元折算壹日。緩刑貳年。
丙○○被訴毀損他人物品部份，公訴不受理。
    事  實
一、丙○○與彭國貴（業經臺灣苗栗地方法院檢察署檢察官以98
    年度偵字第1795號為不起訴處分）於民國97年10月13日18時
    30分許，在乙○○址位於苗栗縣頭屋鄉獅潭村9 鄰獅潭123
    －1 號住處，共同向乙○○索討其子江丁順所積欠彭國貴之
    債務新臺幣10餘萬元未果，雙方即不歡而散。詎丙○○竟基
    於恐嚇及毀損之犯意，於97年10月14日凌晨1 時30分許，夥
    同姓名年籍均不詳之人，駕駛其所有之車牌號碼0938－TX號
    自用小客車，前往乙○○上揭住處後，以裝有紅色油漆之塑
    膠袋丟擲該處房屋之牆壁及停放在該處前而平日由甲○○所
    使用之車牌號碼2610－RZ號自用小客車，致該屋外牆及上揭
    自用小客車污損而難以清除，而足生損害於屋主乙○○及車
    輛實際使用人甲○○（毀損部分業經告訴人即乙○○、甲○○具狀撤回告訴），並令渠等心生畏懼，嗣丙○○於駕車逃
    逸時，嗣經甲○○等報警調閱附近監視錄影畫面而循線查獲
    上情。
二、案經乙○○、甲○○告訴及苗栗縣警察局苗栗分局報告臺灣
    苗栗地方法院檢察署檢察官偵查後起訴。
    理  由
壹、有罪部份：
一、按最重本刑為3 年以下有期徒刑、拘役或專科罰金之罪，以
    及刑法第320 條、第321 條之竊盜罪，經第二審判決者，不
    得上訴於第三審法院，刑事訴訟法第376 條第1 款、第2 款
    定有明文。又除簡式審判程序、簡易程序及第376 條第1 款
    、第2 款所列之罪之案件外，第一審應行合議審判，96年 3
    月21日總統公布、同年月23日施行之刑事訴訟法第284 條之
    1 亦有明文。茲查本案被告丙○○係犯刑法第305 條恐嚇危
    害安全罪，依上開規定得行獨任審判，合先敘明。
二、認定犯罪事實所憑之證據及理由：
  (一)證據能力：
  1.按被告以外之人於偵查中向檢察官所為之陳述，除顯有不可
    信之情況者外，得為證據，刑事訴訟法第159 條之1 規定甚
    明；惟該被告以外之人，於偵查中向檢察官所為之陳述，性
    質上仍屬傳聞證據，然因檢察官依法有訊問被告、證人及鑑
    定人之權，而檢察官向被告以外之人所取得之陳述，原則上
    均能遵守法律規定，不致違法取供，其可信性極高，為兼顧
    理論與實務，因而規定除顯有不可信之情況者外，得為證據
    （刑事訴訟法第159 條之1 立法理由參照）。查本件證人乙○○、甲○○均於檢察官偵查中具結後證述，並無證據顯示
    檢察官在偵查時有不法取供之情形，亦查無證據顯示上開證
    述有顯不可信之情況，是證人等於偵查中之證言自均具有證
    據能力。
  2.再按被告以外之人（包括證人、鑑定人、告訴人、被害人及
    共同被告等）於審判外之陳述雖不符刑事訴訟法第159 條之
    1 至之4 等4 條之規定，而經當事人於審判程序同意作為證
    據，法院審酌該言詞陳述或書面陳述作成時之情況，認為適
    當者，亦得為證據；當事人、代理人或辯護人於法院調查證
    據時，知有刑事訴訟法第159 條第1 項不得為證據之情形，
    而未於言詞辯論終結前聲明異議者，視為有前項之同意，同
    法第159 條之5 定有明文。查本件被告對於證人彭國貴、乙○○、甲○○等於警詢時之證述，於本院審理中均未陳明對
    證據能力有爭執（見98年度易字第1004號卷98年12月17日審
    判筆錄第4 頁），且本院審酌上開言詞陳述作成之情況並無
    不當，依刑事訴訟法第159 條之5 第2 項規定，自均有證據
    能力。
  (二)供述證據：
  1.證人彭國貴於警詢中之證述：證明於97年10月13日與被告一
    同到告訴人乙○○之住處向其索討其子江丁順所積欠伊之債
    務10餘萬元未果，雙方不歡而散之事實。
  2.證人即告訴人乙○○於警詢及偵查中之證述：證明於97年10
    月13日18時30分許，被告與彭國貴一同到其住處，向其索討
    其子江丁順積欠彭國貴之債務10餘萬元未果，雙方不歡而散
    且於97年10月14日凌晨1 時30分許，其住處牆壁及車牌號碼
    2610－RZ號自小客車遭人潑漆之事實。
  3.證人即告訴人甲○○於警詢及偵查中之證述：證明於97年10
    月14日凌晨1 時30分許，其住處牆壁及2610－RZ號自小客車
    遭人潑漆後，其立即騎機車追躡未果，及經其指認被告所有
    之0938－TX號車即為當時其所追躡之車輛之事實。
  (三)非供述證據：
  1.告訴人住宅、自用小客車遭潑漆之照片共4 張：證明告訴人
    住處牆壁及自用小客車遭潑漆污損之情形。
  2.98年10月14日凌晨1 時40分現場監視器翻拍照片共3 張：證
    明被告所有之車牌號碼0938－TX號自小客車於上揭時間，行
    經現場附近道路之事實。
  (四)綜上證據，核與被告自白（見98年易字第1004號卷，98年12
    月17日審判筆錄第6 頁）之事實相符，本件事證明確，被告
    恐嚇危害安全之犯行洵堪認定，應予依法論科。
三、論罪科刑之理由：
  (一)被告成立之犯罪：
    核被告丙○○所為，係犯刑法第305 條之恐嚇危害安全罪。
    又被告所犯恐嚇危害安全之犯行，乃與不詳年籍姓名之人共
    同為之，具犯意聯絡及行為分擔，為共同正犯。
  (二)量刑理由之說明：
    爰審酌被告未曾因故意犯罪受有期徒刑以上刑之宣告，素行
    尚可，此有臺灣高等法院被告前案紀錄表1 份在卷可稽；又
    衡酌被告因討債不成即任意夥同他人共同恐嚇危害他人生命
    安全並污損他人自小客車、屋外牆壁，對於被害人之生命身
    體安全及財產所造成傷害程度非輕，惟考量被告事後坦承犯
    行，且就毀損部分業已賠償告訴人等之損失而獲告訴人等之
    宥恕（98年易字第1004號卷98年12月17日審判筆錄第3 頁及
    郵政國內匯款執據附卷可參），足顯其犯後態度尚佳，復審
    酌被告就實施恐嚇及毀損行為係與其他不詳年籍姓名之人共
    同為之，所造成損害非全可歸咎被告，並衡酌被告之生活狀
    況、智識程度為高職畢業及公訴人請求量處得易科罰金之刑
    等一切情狀，爰量處如主文所示之刑，並諭知易科罰金之折
    算標準，以資懲儆。
  (三)緩刑之宣告：
    查被告未曾因故意犯罪受有期徒刑以上刑之宣告，有臺灣高
    等法院被告前案紀錄表在卷可稽，茲念其年輕識淺，乃因一
    時失慮，始誤罹刑典，犯後已坦承犯行，亦就其毀損部分之
    行為賠償被害人之損失，而獲被害人等之宥恕，足顯其犯後
    態度知所悔悟，本院綜合前開情形，認被告經此偵、審程序
    及刑之宣告後，應知警惕，無再犯之虞，前開宣告之刑，以
    暫不執行為適當，爰併依刑法第74條第1項第1款之規定，宣
    告緩刑2年，以啟自新。
貳、公訴不受理部份：
一、按告訴乃論之罪，告訴人於第一審辯論終結前得撤回其告訴
    ，又告訴經撤回者，應諭知不受理之判決，並得不經言詞辯
    論為之，刑事訴訟法第238 條第1 項、第303 條第3 款、第
    307 條分別定有明文。
二、查本件告訴人乙○○、甲○○告訴被告毀損部分，公訴人起
    訴認被告，係觸犯刑法第354 條毀損他人物品罪，依同法第
    357 條之規定，須告訴乃論。茲因被告已與告訴人於98年12
    月17日審判程序時達成和解，並合意由被告於98年12月24日
    前賠償告訴人甲○○6000元，而被告業於98年12月23日以匯
    款方式賠償予告訴人甲○○（見98年易字第1004號卷內之郵
    政國內匯款執據），且毀損部分業據告訴人乙○○、甲○○
    均當庭具狀撤回告訴，有告訴人乙○○、甲○○98年12月17
    日刑事撤回告訴狀1 紙在卷可參，徵諸上述，本件被告被訴
    毀損部份，爰不經言詞辯論，而為不受理之諭知。
五、適用之法律：
  (一)刑事訴訟法第284 條之1 、第299 條第1 項前段、第303 條
    第3 款、第307 條。
  (二)刑法第28條、第305 條、第41條第1 項前段、第74條第1 項
    第1 款。
  (三)刑法施行法第1 條之1 。
本案經檢察官洪清秀到庭執行職務。
中    華    民    國    99    年    1     月    7     日
                  刑事第二庭  法  官  林靜雯
以上正本證明與原本無異。
如不服本判決，應於判決送達後10日內向本院提出上訴狀（應抄
附繕本），其未敘述上訴理由者，應於上訴期間屆滿後20日內補
提理由書狀於本院，上訴於臺灣高等法院臺中分院。告訴人或被
害人如對於本判決不服者，應具備理由請求檢察官上訴，其上訴
期間之計算係以檢察官收受判決正本之日期為準。
                              書記官  劉千瑄
中    華    民    國    99    年    1     月    7     日
附錄本判決論罪科刑法條：
中華民國刑法第305 條：
以加害生命、身體、自由、名譽、財產之事，恐嚇他人致生危害
於安全者，處2 年以下有期徒刑、拘役或3 百元以下罰金。

司法院資訊處製作；財團法人民間司法改革基金會備份。
